fi: Koti ja puutarha > Piha ja puutarha > Ulkokäyttöisten voimatyökalujen lisätarvikkeet > Moottorisahan lisätarvikkeet: Moottorisahan terälaipat; Moottorisahan suojukset; Moottorisahan ketjut; Moottorisahan teroittimet
tr: Ev ve Bahçe > Çim ve Bahçe > Elektrikli Bahçe Ekipman Aksesuarları > Zincirli Testere Aksesuarları: Zincirli Testere Ağızları; Testere Kılıfları ve Koruyucuları; Zincirli Testere Zincirleri; Testere Bileyicileri
th: บ้านและสวน > สนามและสวน > อุปกรณ์ไฟฟ้าสำหรับใช้งานกลางแจ้ง > อุปกรณ์เลื่อยยนต์: บาร์เลื่อยยนต์; เคสและปลอกหุ้มโซ่เลื่อยยนต์; โซ่เลื่อยยนต์; เครื่องลับโซ่เลื่อยยนต์
hr-HR: Dom i vrt > Travnjak i vrt > Pribor za vanjsku električnu opremu > Pribor za motorne pile: Mačevi za motornu pilu; Kutije i navlake za motorne pile; Lanci za motornu pilu; Oštrači za motorne pile
pt-BR: Casa e jardim > Gramado e jardim > Acessórios para equipamento elétrico de exteriores de residências > Acessórios para serra de cadeia: Barras de serra de cadeia; Estojos e capas para motosserras; Corrente para motosserra; Afiadores de motosserra
ja: ホーム・ガーデン > ガーデン用品・ガーデン機器 > ガーデン機器関連用品 > チェーンソー関連用品: チェーンソー用ガイドバー; チェーンソーケース・カバー; チェーンソー用チェーン; チェーンソー用シャープナー
en: Home & Garden > Lawn & Garden > Outdoor Power Equipment Accessories > Chainsaw Accessories: Chainsaw Bars; Chainsaw Cases & Covers; Chainsaw Chains; Chainsaw Sharpeners
da: Hjem og have > Græsplæne og have > Elektriske haveredskaber – tilbehør > Kædesav – tilbehør: Kædesav – sværd; Beskyttelsescovers og kasser til motorsave; Kædesav – kæder; Slibere til motorsave
it: Casa e giardino > Prato e giardino > Accessori attrezzatura motorizzata per esterni > Accessori motoseghe: Barre motoseghe; Custodie e coperture per motosega; Catene motoseghe; Affilatrici per motoseghe
pl: Dom i ogród > Trawnik i ogród > Akcesoria do elektronarzędzi ogrodowych > Akcesoria do pił łańcuchowych: Prowadnice do pił łańcuchowych; Pokrowce i futerały do pił łańcuchowych; Łańcuchy do pił łańcuchowych; Ostrzałki do pił łańcuchowych
cs: Dům a zahrada > Trávníky a zahrady > Motorová zahradní technika – příslušenství > Řetězové pily – příslušenství: Lišty pro řetězové pily; Pouzdra a kryty na motorovou pilu; Řetězy pro řetězové pily; Brousky na motorovou pilu
sk-SK: Dom a záhrada > Trávnik a záhrada > Príslušenstvo pre vonkajšie elektrické zariadenia > Príslušenstvo k reťazovým pílam: Lišty na píly; Puzdrá a kryty na motorové píly; Reťaze na píly; Brúsky na motorové píly
ro-RO: Casă și grădină > Gazon și grădină > Accesorii pentru echipamente electrice pentru lucru în aer liber > Accesorii pentru drujbe: Bare pentru drujbă; Huse și protecții pentru drujbă; Lanțuri pentru drujbe; Ascuțitoare pentru lanțuri de drujbă
nl: Huis en tuin > Tuin en gazon > Accessoires voor elektrische apparatuur voor buitengebruik > Accessoires voor kettingzagen: Kettingzaagbladen; Kettingzaaghoezen en -kappen; Kettingen voor kettingzagen; Kettingzaagslijpers
zh-CN: 家居与园艺 > 草坪与花园 > 户外电力设备配件 > 链锯配件: 链锯导板; 链锯保护盒/罩; 链锯链条; 链锯磨刀器
bg-BG: Дом и градина > Морава и градина > Аксесоари за електрическо оборудване за външна употреба > Аксесоари за верижни триони: Шини за верижен трион; Калъфи и покривала за верижни триони; Вериги за верижни триони; Инструменти за заточване за верижни триони
zh-TW: 居家和庭園 > 草皮和花園 > 園藝機械器具配件 > 鏈鋸配件: 鏈鋸導板; 鏈鋸收納箱與護套; 鏈鋸鏈條; 鏈鋸磨鍊器
sv: Hem och trädgård > Gräsmatta och trädgård > Tillbehör till utomhusmaskiner > Tillbehör till motorsågar: Svärd till motorsågar; Motorsågsväskor och -skydd; Kedjor till motorsågar; Motorsågsslipar
sl-SI: Dom in vrt > Travnik in vrt > Dodatki za zunanjo električno opremo > Dodatki za motorne žage: Meči za motorne žage; Kovčki in prevleke za motorne žage; Verige za motorne žage; Brusilniki za motorne žage
hu: Otthon és kert > Gyep és kert > Kültéri elektromos berendezés kiegészítők > Láncfűrész-kiegészítők: Láncfűrészrudak; Láncfűrész dobozok és burkolatok; Láncfűrészláncok; Láncfűrész élezők
lt-LT: Namai ir sodas > Veja ir sodas > Lauko motorinės įrangos priedai > Grandininių pjūklų priedai: Grandininių pjūklų pjovimo juostos; Grandininių pjūklų dėžės ir uždangalai; Grandininių pjūklų grandinės; Grandininių pjūklų galąstuvai
fr: Maison et jardin > Pelouses et jardins > Accessoires pour équipement électrique d’extérieur > Accessoires pour tronçonneuses: Guide-chaînes pour tronçonneuses; Étuis et housses pour tronçonneuses; Chaînes de tronçonneuses; Affûteuses pour tronçonneuses
ru: Дом и сад > Товары для придомовых и садовых участков > Аксессуары для садовой техники > Аксессуары для цепных пил: Шины для цепных пил; Чехлы и защитные кожухи для бензопил; Цепи для цепных пил; Точилки для цепных пил
ko: 가정/원예 용품 > 잔디/정원 > 야외용 동력 설비 부대용품 > 체인톱 부대용품: 체인 톱 바; 체인톱 케이스 및 커버; 체인 톱 체인; 체인톱 연마기
pt-PT: Casa e jardim > Relva e jardim > Acessórios de equipamento elétrico de exterior > Acessórios para motosserra: Barras para motosserra; Caixas e capas para motosserra; Correntes para motosserra; Afiadores de motosserras
nb: Hjem og hage > Plen og hage > Tilbehør til utendørs elektrisk utstyr > Tilbehør til motorsager: Motorsagsverd; Motorsagskjøter og -deksler; Motorsagkjeder; Motorsagslipere
el: Σπίτι & κήπος > Γκαζόν & κήπος > Αξεσουάρ ηλεκτρικού εξοπλισμού εξωτερικού χώρου > Αξεσουάρ αλυσοπρίονων: Μπάρες αλυσοπρίονου; Θήκες & καλύμματα αλυσοπρίονων; Αλυσίδες αλυσοπρίονων; Ακονιστήρια αλυσοπρίονων
vi: Nhà và vườn > Bãi cỏ và vườn > Phụ kiện thiết bị điện ngoài trời > Phụ kiện cưa xích: Thanh máy cưa xích; Hộp và vỏ bảo vệ cưa xích; Xích máy cưa xích; Máy mài xích máy cưa
de: Heim & Garten > Rasen & Garten > Zubehör für Gartenmaschinen > Kettensägenzubehör: Kettensägenschwerter; Kettensägenkasten und -Abdeckungen; Kettensägenketten; Kettensägenschärfer
es: Casa y jardín > Jardín > Accesorios para maquinaria de jardinería > Accesorios de motosierras: Barras de motosierras; Fundas y estuches para motosierras; Cadenas de motosierras; Afiladores de motosierras